【裁判字號】    95,訴,917
【裁判日期】    950515
【裁判案由】    違反槍砲彈藥刀械管制條例
【裁判全文】
臺灣臺中地方法院刑事判決               95年度訴字第917號
公  訴  人  臺灣臺中地方法院檢察署檢察官
被      告  乙○○
上列被告因違反槍砲彈藥刀械管制條例案件，經檢察官提起公訴
（95年度偵字第2966號），本院合議庭裁定改以簡式程序審理，
判決如下：
    主    文
乙○○未經許可，持有槍砲之主要組成零件，累犯，處有期徒刑
捌月，併科罰金新台幣壹萬元，罰金如易服勞役，以新台幣玖佰
元即銀元參佰元折算壹日。
扣案之槍身及槍管各壹枝均沒收。
    犯罪事實及理由
一、本院認定之犯罪事實除將「未經許可，基於持有子彈及槍砲
    主要組成零件之犯意，無故持有可擊發殺傷力之子彈19顆、
    得供組成槍枝之主要零件槍身1支、改造槍管1支及彈殼13顆
    」，更正為「基於持有槍砲主要組成零件之犯意，於93年8
    月間某日，未經許可，在臺中市○○路某模型店內購買槍砲
    之主要組成零件槍身及槍管各1支、子彈3顆（已試射），即
    將之放置在其使用之M7- 2263號自小客車車內，而持有之」
    ，及將「並得扣得子19顆及手槍主要零件槍身1 支，改造槍
    管1支」，更正為「並扣得子彈3顆（已試射）、槍砲之主要
    組成零件槍身及槍管各1 枝」外，並增引被告乙○○於本院
    之自白為證據外，餘之犯罪事實及證據均引用起訴書之記載
    （詳附件）。
二、被告雖否認扣案之槍身為其所有，辯稱：該物係伊之友人李
    正雄所有，伊係因李正雄因案入監執行，受託搬運李正雄之
    行李，不知李正雄之黑色手提包內有槍身1 枝，直到為警查
    獲時才知云云。惟查，被告為警查獲時，係自前開車輛之駕
    駛座底下，自行取出黑盒子，自盒內取出子彈1 批，警方經
    被告同意後，在該車後行李箱內，查獲手槍之半成品（即槍
    身及槍管），有職務報告書及照片在卷可稽，可見查獲之槍
    身及槍管既係放在同一黑色手提袋內。況且，被告於95年2
    月9日為警查獲後，當日於警詢、偵訊及本院受理聲羈案件
    訊問時，均坦承扣案如附表所示之物為其持有，並供稱：因
    整枝玩具槍要新台幣3萬多元，才買半成品等語；於95年2月
    17日偵訊時則供稱：去朋友李正雄家載槍柄（即槍身）及鐵
    管（即槍管）等語；於本院訊問及審理時則改稱：只有槍身
    係李正雄所有云云，其供述先後不一，難以採信。是被告所
    為辯解，顯不足採，其持有扣案槍身之犯行，堪以認定。
三、扣案之槍身、槍管各1 枝，經送內政部警政署刑事警察局鑑
    定結果，認槍身1枝，係BERRTTA廠84型製造之金屬槍身，槍
    管1枝，係土造金屬槍管半成品，有該局95年3月29日刑鑑字
    第0950025721號槍彈鑑定書在卷可稽（見偵查卷第34頁至35
    頁）。依內政部86年11月24日台（86）內警字第8670683 號
    公告各類槍砲、彈藥主要組成零件種類，係屬其他各式槍砲
    之主要組成零件，為違禁物，應依法宣告沒收。至扣案之改
    造子彈24顆、改造子彈半成品13顆、改造子彈殼1 顆，經送
    鑑定結果，認改造子彈24顆，係土造子彈，採樣8 顆試射，
    其中3顆，可擊發，認具殺傷力，餘5顆，無法擊發，認不具
    殺傷力；改造子彈半成品13顆，均係玩具金屬彈殼；改造子
    彈殼1 顆，認係土造金屬彈殼及土造金屬彈頭，有上開鑑定
    書在卷可參，則具殺傷力之子彈3 顆，因試射而喪失子彈效
    能，未鑑定之子彈16顆，並無證據證明具有殺傷力，上開彈
    殼及彈頭，不具子彈之完整結構，而無殺傷力，均非違禁物
    ，爰不併予宣告沒收。
四、依刑事訴訟法第273條之1第1項、第299條第1項前段、第310
    條之2、第454條第2項，槍砲彈藥刀械管制條例第13條第4項
    、第12條第4項，刑法第11條前段、第55條、第38條第1項第
    1款，判決如主文。
本案經檢察官甲○○到庭執行職務
中    華    民    國     95    年    5    月    15    日
                  刑事第二庭   法  官  林慧英
上正本證明與原本無異。
如不服本判決，應於送達後10日內向本院提出上訴狀（須附繕本
），上訴於臺灣高等法院臺中分院。
                                書記官  廖碩薇
中    華    民    國     95    年    5    月    15    日
附錄論罪科刑法條
槍砲彈藥刀械管制條例第13條
未經許可，製造、販賣或運輸槍砲、彈藥之主要組成零件者，處
3年以上10年以下有期徒刑，併科新台幣700萬元以下罰金。
未經許可，轉讓、出租或出借前項零件者，處1年以上7年以下有
期徒刑，併科新台幣500萬元以下罰金。
意圖供自己或他人犯罪之用，而犯前二項之罪者，處5 年以上有
期徒刑，併科新台幣1千萬元以下罰金。
未經許可，持有、寄藏或意圖販賣而陳列第1 項所列零件者，第
6月以上5年以下有期徒刑，併科新台幣300萬元以下罰金。
第1項至第3項之未遂犯罰之。
槍砲彈藥刀械管制條例第12條
未經許可，製造、販賣或運輸子彈者，處1年以上7年以下有期徒
刑，併科新台幣500萬元以下罰金。
未經許可，轉讓、出租或出借子彈者，處6月以上5年以下有期徒
刑，併科新台幣300萬元以下罰金。
意圖供自己或他人犯罪之用，而犯前二項之罪者，處3 年以上10
年以下有期徒刑，併科新台幣700萬元以下罰金。
未經許可，持有、寄藏或意圖販賣而陳列子彈者，處5 年以下有
期徒刑，併科新台幣300萬元以下罰金。
第1項至第3項之未遂犯罰之。


司法院資訊處製作；財團法人民間司法改革基金會備份。
